pt-PT: Artigos de desporto > Atividades recreativas no exterior > Equestre: Cuidados com cavalos; Equipamentos para cavalos; Acessórios de equipamento para cavalos; Acessórios para volteio a cavalo; Acessórios e vestuário de equitação; Equipamento de rodeo e laço; Artigos para estábulo
pl: Sprzęt sportowy > Rekreacja na świeżym powietrzu > Jeździectwo: Produkty do pielęgnacji koni; Rząd koński; Akcesoria do uprzęży jeździeckich; Akcesoria do woltyżerki; Sprzęt jeździecki; Sprzęt do rodeo i ropingu; Wyposażenie stajni
nl: Sportartikelen > Buitenrecreatie > Paardensport: Verzorging van paarden; Paardentuig; Accessoires voor paardentuig; Accessoires voor paardspringen; Rijkleding en -accessoires; Rodeo- en roping-uitrusting; Stalbenodigdheden
sk-SK: Športový tovar > Exteriérové rekreakčné športy > Jazdectvo: Starostlivosť o kone; Jazdecké potreby; Príslušenstvo pre jazdecké potreby; Príslušenstvo pre voltíž; Jazdecké oblečenie a doplnky; Vybavenie na rodeo a lasovanie; Potreby pre kone
zh-CN: 体育用品 > 户外休闲 > 马术用品: 马匹护理用品; 马具; 马具配件; 跳马配件; 骑马装备; 竞技马术和套牛设备; 马厩用品
de: Sportartikel > Outdoor-Aktivitäten > Reitsportzubehör: Pferdebedarf; Sattel- & Zaumzeug; Zubehör für Sattel & Zaumzeug; Zubehör für das Voltigieren von Pferden; Reitausrüstung; Rodeo- & Roping-Ausrüstung; Stallbedarf
es: Equipamiento deportivo > Actividades al aire libre > Equitación: Cuidado de caballos; Arreos para caballos; Accesorios para riendas de caballos; Accesorios de salto a caballo; Equipo y accesorios para equitación; Equipos de rodeo y lazo; Suministros para establos
fi: Urheilutarvikkeet > Ulkoharrasteet > Ratsastus: Hevostenhoito; Ratsastusvälineet; Hevosen lisätarvikkeet; Estehyppyvarusteet; Ratsastusvaatteet ja -tarvikkeet; Rodeo- ja lassovarusteet; Tallitarvikkeet
lt-LT: Sporto prekės > Poilsis lauke > Jojimo sportas: Žirgų priežiūra; Žirgų inventorius; Žirgų įrangos priedai; Voltižiravimo reikmenys; Jojimo apranga ir priedai; Rodėjo ir laso įranga; Arklidės reikmenys
ro-RO: Articole sportive > Recreere în aer liber > Echitație: Îngrijirea cailor; Harnașamente; Accesorii harnașamente pentru cai; Accesorii pentru sărituri peste obstacole; Îmbrăcăminte și accesorii pentru echitație; Echipament pentru rodeo și prindere cu lasoul; Consumabile pentru grajd
hu: Sportszerek > Szabadtéri kikapcsolódás > Lovaglás: Lógondozás; Lófelszerelés; Lófelszerelés-kiegészítők; Lóugrás-kiegészítők; Lovaglóruházat és -kiegészítők; Rodeó- és lasszózási felszerelések; Istállófelszerelések
it: Articoli sportivi > Ricreazione outdoor > Equitazione: Cura dei cavalli; Finimenti per cavalli; Accessori per finimenti per cavalli; Accessori per volteggio a cavallo; Attrezzatura e accessori da equitazione; Attrezzatura da rodeo e roping; Articoli per scuderia
vi: Dụng cụ thể thao > Giải trí ngoài trời > Cưỡi ngựa: Chăm sóc ngựa; Đinh thúc ngựa; Phụ kiện bộ yên cương ngựa; Phụ kiện nhảy ngựa; Quần áo và phụ kiện cưỡi ngựa; Thiết bị ném vòng & Rodeo; Đồ dùng chuồng ngựa
tr: Spor Malzemeleri > Açık Hava Etkinlikleri > Binicilik: At Bakım Ürünleri; Nal Çivileri; At Eyer Takımı Aksesuarları; At Atlama Aksesuarları; Binicilik Kıyafetleri ve Aksesuarları; Rodeo ve kement ekipmanları; Ahır malzemeleri
da: Sportsartikler > Friluftsliv > Dressur: Produkter til hestepleje; Hesteudstyr; Tilbehør til rideudstyr; Tilbehør til hestestald; Rideudstyr; Udstyr til rodeo og lasso; Staldudstyr
en: Sporting Goods > Outdoor Recreation > Equestrian: Horse Care; Horse Tack; Horse Tack Accessories; Horse Vaulting Accessories; Riding Apparel & Accessories; Rodeo & Roping Equipment; Stable Supplies
ru: Спортивные товары > Активный отдых на открытом воздухе > Конный спорт: Товары для ухода за лошадьми; Сбруя и седла; Аксессуары для сбруи; Аксессуары для вольтижировки; Одежда и аксессуары для верховой езды; Снаряжение для родео и роупинга; Оборудование для конюшни
pt-BR: Artigos esportivos > Atividades ao ar livre > Esportes equestres: Suprimentos para cavalos; Equipamentos para cavalos; Equipamento para montaria; Acessórios de salto para cavalo; Roupas e acessórios para equitação; Equipamentos de rodeio e laço; Artigos para estábulo e baia
el: Αθλητικά είδη > Υπαίθριες δραστηριότητες αναψυχής > Ιππασία: Φροντίδα αλόγων; Εξοπλισμός αλόγου; Αξεσουάρ εξοπλισμού αλόγου; Αξεσουάρ ιππικής ακροβατικής ιππασίας; Ενδύματα & αξεσουάρ ιππασίας; Εξοπλισμός ροντέο & λάσο; Είδη στάβλου
sl-SI: Športna oprema > Rekreacija na prostem > Jahanje: Nega konj; Oprema za konje; Dodatki za konjsko opremo; Dodatki za voltžiranje; Jahalna oblačila in dodatki; Oprema za rodeo in laso; Hlevska oprema
th: อุปกรณ์กีฬา > สันทนาการกลางแจ้ง > การขี่ม้า: การดูแลม้า; แท็คสำหรับม้า; อุปกรณ์ขี่ม้า; อุปกรณ์เสริมสำหรับฝึกโดดบนหลังม้า; อุปกรณ์และเครื่องแต่งกายสำหรับการขี่ม้า; อุปกรณ์โรดีโอและคล้องเชือก; อุปกรณ์สำหรับคอกม้า
ja: スポーツ用品 > 屋外レクリエーション > 乗馬: 馬用品; 馬具; 馬具関連用品; 馬術関連用品; 乗馬用品; ロデオ・投げ縄用品; 厩舎用品
fr: Équipements sportifs > Loisirs de plein air > Équitation: Articles pour chevaux; Harnachement; Accessoires de harnachement pour chevaux; Accessoires de saut à cheval; Équipement et accessoires d'équitation; Équipement de rodéo et de roping; Matériel d’écurie
sv: Sportartiklar > Utomhusaktiviteter > Hästsport: Hästutrustning; Ridtyg; Tillbehör till hästutrustning; Tillbehör för voltige; Ridutrustning; Rodeo- och lassoutrustning; Stallutrustning
cs: Sportovní potřeby > Outdoorové aktivity > Jezdectví: Potřeby pro koně; Jezdecké potřeby pro koně; Příslušenství pro koně; Voltiž – příslušenství; Jezdecké oblečení a výstroj; Vybavení pro rodeo a roping; Potřeby do stáje
hr-HR: Sportska oprema > Rekreacija na otvorenom > Jahanje: Njega konja; Oprema za konje; Pribor za opremu za konje; Pribor za preponsko jahanje; Odjeća i dodaci za jahanje; Oprema za rodeo i calf roping; Pribor za štale
nb: Sportsutstyr > Friluftsliv > Hestesport: Hestepleie; Hesteutstyr; Tilbehør til hesteutstyr; Tilbehør til voltige; Rideutstyr og -tilbehør; Rodeo- og lassoutstyr; Stallutstyr
zh-TW: 體育用品 > 室外休閒 > 馬術運動: 馬匹照護用品; 馬術裝備; 馬具配件; 馬術配件; 馬術服裝和配件; 競技馬術與套索設備; 馬廄用品
ko: 스포츠용품 > 야외 레크레이션 > 승마: 말 관리; 마구용품; 마구 부대용품; 마상체조 부대용품; 승마복/액세서리; 로데오 및 로핑 장비; 마구간 용품
bg-BG: Спортни стоки > Спортни занимания на открито > Конен спорт: Грижа за коне; Конски сбруи; Аксесоари за конски сбруи; Аксесоари за конна волтижировка; Облекло и аксесоари за езда; Родео и въжено оборудване; Консумативи за конюшня